臺灣新北地方法院板橋簡易庭民事簡易判決
111年度板簡字第1507號
原      告  張立清  
訴訟代理人  吳弘鵬律師
            鄒宜璇律師
被      告  蕭勝廣  
訴訟代理人  蕭志誠  
上列當事人間請求侵權行為損害賠償事件，本院於民國111年9月
27日言詞辯論終結，判決如下：
    主      文
原告之訴及假執行之聲請均駁回。
訴訟費用由原告負擔。
    事實及理由
一、原告主張：緣原告與訴外人黃秀麗為夫妻關係，於民國71年
    1月16日結婚，婚姻關係現仍存續中。伊自與黃秀麗結縭以
    來，始終盡力扮演好人夫之角色，細心呵護黃秀麗及照料家
    庭。孰料，被告明知黃秀麗為有配偶之人，自民國109年間
    起與黃秀麗為逾越一般友人之男女接觸、交往。於民國109
    年6月16日上午8點4分，被告原於對向騎樓與另一鄰居聊天
    ，待見黃秀麗返家、停車後，連忙藉機趕往協助牽車，不久
    後便坐下，與黃秀麗曖昧地促膝長談。原先無接觸之兩人，
    於交談中更有逾越一般男女社交常態之禮節，並具有頻繁、
    親密的肢體接觸，如：過度親密的搥肩，此種踰矩行為重複
    多次，顯逾越一般男女交往間之份際，更有手掌背碰觸腳腕
    及撫摸腳腕之行為，待有車經過後，被告才與黃秀麗無親密
    接觸，三番兩次後，被告仍再行對黃秀麗上下其手，出現手
    掌背碰觸腳、撫摸膝蓋，與露出曖昧笑容，且有觸碰胸部二
    、三次。直至其他鄰居上前招呼為止，始停止前述甚於親密
    、踰矩之舉措。被告明知黃秀麗係有配偶之人，卻和其發生
    不正常交往關係，造成原告家庭關係不睦，夫妻之誠信與相
    互扶持情感產生裂痕，被告顯然已侵害原告之配偶權。為此
    ，爰依民法第184條第1項前段及第195條第1、3項之規定，
    提起本件訴訟。並聲明：㈠被告應給付原告300,000元，及自
    起訴狀繕本送達翌日起至清償日止，按週年利率5%計算之利
    息。㈡願供擔保請准宣告假執行。
二、被告則以：兩造為多年鄰居關係，被告與黃秀麗於上開時間
    在自家門口話家常，原告所指摘被告與黃秀麗有親密行為，
    僅是拍照角度問題而產生之誤會，被告與黃秀麗在光天化日
    之下對坐交談，依據社會一般通念，難認被告所為有逾越鄰
    居間正當來往關係等語，資為抗辯。並聲明：原告之訴駁回
    。
三、本院之判斷：
　　㈠按當事人主張有利於己之事實者，就其事實有舉證之責任
      ，民事訴訟法第277條前段定有明文。次按民事訴訟如係
      由原告主張權利者，應先由原告負舉證之責，若原告先不
      能舉證，以證實自己主張之事實為真實，則被告就其抗辯
      事實即令不能舉證，或其所舉證據尚有疵累，亦應駁回原
      告之請求（最高法院17年上字第917號判決意旨參照）。
      又按因故意或過失，不法侵害他人之權利者，負損害賠償
      責任。故意以背於善良風俗之方法，加損害於他人者亦同
      ；不法侵害他人之身體、健康、名譽、自由、信用、隱私
      、貞操，或不法侵害其他人格法益而情節重大者，被害人
      雖非財產上之損害，亦得請求賠償相當之金額。前開規定
      ，於不法侵害他人基於父、母、子、女或配偶關係之身分
      法益而情節重大者，準用之，民法第184條第1項、第195
      條第1項前段、第3項分別定有明文。又婚姻係以夫妻之共
      同生活為其目的，配偶應互相協力保持其共同生活之圓滿
      安全及幸福，而夫妻互守誠實，係為確保其共同生活之圓
      滿安全及幸福之必要條件，故應解為配偶因婚姻契約而互
      負誠實之義務，配偶之一方行為不誠實，破壞共同生活之
      圓滿安全及幸福者，即為違反因婚姻契約之義務而侵害他
      方之權利（最高法院55年度台上字第2053號判決意旨參照
      ）。是以所謂配偶權，指配偶間因婚姻而成立以互負誠實
      義務為內容的權利。職是，如明知為他人配偶卻故與之交
      往，其互動方式依社會一般觀念，已足以動搖婚姻關係所
      重應協力保持共同生活圓滿安全幸福之忠實目的時，當有
      以違背善良風俗之方法，加損害於他人之故意，茍配偶確
      因此受非財產上之損害即精神上痛苦，自亦得依法請求賠
      償。是侵害配偶權之行為，並不以通姦行為為限，倘夫妻
      任一方與他人間存有逾越結交普通朋友等一般社交行為之
      不正常往來，其行為已逾社會一般通念所能容忍之範圍，
      已達破壞婚姻共同生活之圓滿安全及幸福之程度，即足當
      之。原告主張被告與黃秀麗於原告與黃秀麗婚姻關係存續
      期間，於上開時地有親密接觸行為，超越正常朋友關係，
      侵害原告基於配偶關係之身分法益，且情節重大等情，為
      被告所否認，並以前揭情詞置辯，揆諸前開說明，原告自
      應就其所主張之事實負舉證之責。
　　㈡經查：原告主張被告侵害其配偶權，固提出上開時地之監
      視器影像光碟為證，惟觀諸上開監視器影像光碟所示，被
      告與黃秀麗係於109年6月16日早上8時許，在車流往來、
      人來人往之巷弄道路上聊天，雖被告確有於與黃秀麗聊天
      時，以手輕碰黃秀麗之肩、膝蓋等情，有原告所提之監視
      器影像光碟附卷可參，然被告輕觸黃秀麗肩部、膝蓋外側
      之部位均非屬隱私部位，觸碰時間短暫，次數非多，此有
      本院依職權列印之上開時地之監視器影像畫面附卷可佐，
      足認被告抗辯其正常與黃秀麗聊天、互動等語，應屬非虛
      ，衡情難認被告與黃秀麗之行為已逾正常社交分際，而屬
      社會一般通念所能容忍之範圍，是以，原告執上情主張被
      告侵害其配偶權而應負損害賠償責任，難認可採。
四、綜上所述，原告依民法第184第1項前段、第195條第1、3項
    規定，請求被告給付300,000元，及自起訴狀繕本送達翌日
    起至清償日止，按週年利率5%計算之利息，為無理由，應予
    駁回。又原告之訴既經駁回，其所為假執行之聲請亦失所附
    麗，應併予駁回。
五、本件判決事證基礎已臻明確，兩造其餘主張、陳述及所提證
      據，經本院審酌後，認與判決結果已無影響，爰不再一一
      論述，併予敘明。
六、訴訟費用負擔之依據：民事訴訟法第78條。
中　　華　　民　　國　　111 　年　　10　　月　　14　　日
                  臺灣新北地方法院板橋簡易庭
                            法  官 許珮育
以上為正本係照原本作成。
如不服本判決，應於送達後20日內，向本院提出上訴狀並表明上
訴理由，如於本判決宣示後送達前提起上訴者，應於判決送達後
20日內補提上訴理由書（須附繕本）。
中　　華　　民　　國　　111 　年　　10　　月　　17　　日
                            書記官  吳昌穆